【裁判字號】    97,易,1944
【裁判日期】    970617
【裁判案由】    加重竊盜
【裁判全文】
臺灣臺中地方法院刑事判決              97年度易字第1944號
公  訴  人  臺灣臺中地方法院檢察署檢察官
被      告  戊○○
                      號
                    （現羈押於臺灣臺中看守所）
上列被告因加重竊盜案件，經檢察官提起公訴（九十七年度偵字
第八五一○號），本院判決如下：
    主    文
戊○○竊盜，累犯，處有期徒刑肆月，扣案之鑰匙壹把沒收。又
竊盜，累犯，處有期徒刑肆月，扣案之鑰匙壹把沒收。又於夜間
侵入有人居住之建築物竊盜，累犯，處有期徒刑捌月。應執行有
期徒刑壹年壹月，扣案之鑰匙貳把沒收。
    犯罪事實
一、戊○○前因施用毒品及搶奪案件，經法院分別判處有期徒刑
    十月、七月確定後，嗣經減刑並定應執行刑為有期徒七月又
    十五日確定，甫於民國九十六年九月十八日縮短刑期執行完
    畢。詎仍不知悔改，復基於意圖為自己不法所有之犯意而分
    別為下列犯行：
（一）於九十七年三月二十九日下午四時二十分許，在臺中縣潭
      子鄉○○街一○八巷五弄二一號前，以自備之鑰匙竊取丙○○所有車牌號碼ＴＫＫ─一七八號輕型機車，供代步之
      用。嗣於同日下午四時四十五分許，在臺中市○○鄉○○
      街一一四巷口，為丙○○當場發現戊○○徒手牽行上開機
      車，遂阻止戊○○離去並報警而查獲上情，並扣得其所有
      之機車鑰匙一把。
（二）於九十七年四月二日下午五時三十分許，在臺中市○○區
      ○○路三巷二十四號前，以自備之鑰匙竊取乙○○所有車
      牌號碼ＪＫＳ─六二七號重型機車得逞。
（三）於九十七年四月二日晚上六至七時許，戊○○騎乘竊得之
      上開車牌號碼ＪＫＳ─六二七號重型機車，行經臺中縣豐
      原市○○○路二四一號之敬紘股份有限公司（下稱敬紘公
      司）時，發現該工廠大門打開，即趁廠內人員不注意之際
      自大門潛入後，徒手竊取敬紘公司所有之車輪式手提小型
      切斷器（乙炔組）得手後，因時值下班時刻，該工廠人員
      均已離去，且大門之鐵捲門已關閉，戊○○遂拉開廠區側
      門之小鐵捲門欲離去時，為當天居住在敬紘公司之甲○○
      發覺，隨即將戊○○當場制伏並報警，經警到場後，始循
      線查獲戊○○上車開竊盜車牌號碼ＪＫＳ─六二七號重型
      機車之犯行，並扣得其所有之機車鑰匙一把。
二、案經臺中縣警察局移送及臺中縣警察局豐原分局報告臺灣臺
    中地方法院檢察署檢察官偵查起訴。
    理    由
壹、證據能力部分
    按被告以外之人於審判外之言詞或書面陳述，除法律有規定
    者外，不得作為證據；又被告以外之人於審判外之陳述，雖
    不符前四條之規定，而經當事人於審判程序同意作為證據，
    法院審酌該言詞陳述或書面陳述作成時之情況，認為適當者
    ，亦得為證據，刑事訴訟法第一百五十九條第一項及第一百
    五十九條之五第一項分別定有明文。查被告戊○○於本院審
    理時同意將證人丙○○、乙○○、甲○○之警詢筆錄做為證
    據（參見本院卷第三九頁），且本院審酌各該警詢筆錄作成
    時之情況，亦認為適當，則依刑事訴訟法第一百五十九條之
    五第一項之規定，為傳聞法則之例外，有證據能力，本院自
    得引為判決參考之依據，合先敘明。
貳、實體部分
一、上開犯罪事實，業據被告於本院審理時坦承不諱，核與證人
    丙○○、乙○○及甲○○於警詢時之證述之情節相符，並有
    扣案之機車鑰匙二把及卷附之贓物認領保管單、查獲現場圖
    、相片、車籍查詢─基本資料詳細畫面、位置圖可稽，足證
    被告之自白與事實相符。本案事證明確，被告上開竊盜犯行
    洵堪認定。
二、論罪科刑
（一）核被告所為竊取被害人丙○○、乙○○所有之上開機車之
      行為，均係犯刑法第三百二十條第一項之竊盜，其所為竊
      取被害人敬紘公司所有之上開切斷器之行為，係犯刑法第
      三百二十一條第一項第一款之於夜間侵入現有人居住之建
      築物竊盜。公訴意旨雖認其竊取被害人敬紘公司所有之上
      開切斷器之行為，同時該當刑法第三百二十一條第一項第
      二款之踰越門扇、牆垣之竊盜罪嫌云云；然查被告自警詢
      、偵訊及本院審理中一再供述，係在被害人敬紘公司大門
      打開之情況下進入，且證人甲○○於警詢及本院審理時，
      所證述案發當日，第一時間發現被告之位置，係在該公司
      大門外，其並未親眼見到被告進入之情況明確；參以卷附
      案發時現場照片所示，被害人敬紘公司廠區側門之小鐵捲
      門已開啟足供一人爬出之高度，堪信被告之供述係自被害
      人敬紘公司大門進入一節與事實相符，此外，並無證據證
      明被告係以踰越門扇或牆垣之方式侵入被害人敬紘公司，
      是公訴意旨所為上開認定容有誤會，然此部分與前開論罪
      之犯罪事實，既屬同一罪之關係，自不另為無罪之諭知，
      附此敘明。
（二）被告前開三次犯行，行為各別，犯意互殊，應予分論併罰
      。
（三）又被告前因施用毒品及搶奪案件，經法院分別判處有期徒
      刑十月、七月確定後，嗣經減刑並定應執行刑為有期徒七
      月又十五日確定，甫於九十六年九月十八日縮短刑期執行
      完畢，有臺灣高等法院被告前案紀錄表在卷可考，其於刑
      之執行完畢後，五年以內再故意犯本件有期徒刑以上之三
      罪，均為累犯，各應依刑法第四十七條第一項之規定加重
      其刑。
（四）另被告雖主張其於員警知悉其竊盜被害人乙○○上開機車
      前，已主動向前往敬紘公司之員警告知此部分之竊盜犯行
      云云；然查，案發當時，前往現場處理之臺中縣警察局刑
      警大隊偵二隊偵查佐趙元君於本院審理時，就當天前往敬
      紘公司而查獲被告竊盜被害人乙○○機車之經過，證述：
      當天本來去敬紘公司附近的水族館找朋友，結果到沒有多
      久，水族館的老闆就告訴我說他的房客即敬紘公司的組長
      柯茂成說敬紘公司有小偷，水族館老闆就找我一起去抓小
      偷。到現場後，看到甲○○已經把被告壓制在地上，位置
      在工廠到馬路的中間，我就上去幫忙逮捕，我當時看到車
      輪式手提小型切斷器（乙炔組）在摩托車旁邊，我問被告
      如何前來，被告說是走來的，證人甲○○說被告偷車輪式
      手提小型切斷器（乙炔組）是敬紘公司的，當時被告手上
      還抓著摩托車鑰匙，我就問被告如何前來，摩托車是否是
      他騎來的，當時被告都不承認，說那臺摩托車與車輪式手
      提小型切斷器（乙炔組）都與他無關，不是他偷的，我就
      打電話請同事幫我查詢機車車籍資料，同事來支援時還沒
      有告訴我該車是贓車，當時被告沒有偷竊多久，被害人才
      剛去臺中市的派出所報案，是我帶被告回去我刑大的辦公
      室後，我在辦公室用電腦透過警政系統查詢，由車籍資料
      判斷與被告住所沒有關連，我們向被害人聯絡，當時被害
      人說他當時正在派出所報案，才知道該機車是贓車，我們
      就開始準備移送事宜，被告是我知道贓車後，我再問過被
      告，被告才承認，被告偷車的地點在被告家的附近等語明
      確（見本院卷第四一頁），足認被告係被證人趙元君發現
      騎乘贓車後，在其追問之下才坦承竊盜被害人乙○○機車
      之犯行，核與自首之要件未合，而無從適用刑法第六十二
      條前段之規定，亦附此敘明。
（四）爰審酌被告有違反麻醉藥品管理條例、毒品危害防制條例
      、搶奪、竊盜等犯罪前科，有上開前案紀錄表在卷可考，
      素行欠端，且其身強力壯，不思以正當途徑獲取財物，圖
      以竊盜財物滿足自己之慾望，且其隨意竊取他人財物，造
      成損害不輕，惟兼衡其犯後坦承犯行，態度尚佳等一切情
      狀，分別量處如主文所示之刑，並定其應執行之刑，以示
      懲儆。
（五）扣案之機車鑰匙二把，均係被告所有，且分別供其被告竊
      盜被害人丙○○、乙○○機車使用之物，業據其供述在卷
      ，爰併依刑法第三十八條第一項第二款之規定，宣告沒收
      之。
據上論斷，應依刑事訴訟法第二百八十四條之一、第二百九十九
條第一項前段，刑法第三百二十條第一項、第三百二十一條第一
項第三款、第四十七條第一項、第三十八條第一項第二款、第五
十一條第五款，刑法施行法第一條之一，判決如主文。
本案經檢察官丁○○到庭執行職務。
中    華    民    國    97    年    6     月    17    日
                  刑事第九庭    法  官  莊秋燕
以上正本證明與原本無異。
如不服本判決，應於收受送達後十日內向本院提出上訴書狀（應
敘述具體理由並附繕本）。
上訴書狀如未敘述理由，應於上訴期間屆滿後二十日內補提理由
書於本院。
                                書記官  顏督訓
中    華    民    國    97    年    6     月    17    日
附錄論罪科刑法條：
中華民國刑法第三百二十條
（普通竊盜罪、竊佔罪）
意圖為自己或第三人不法之所有，而竊取他人之動產者，為竊盜
罪，處五年以下有期徒刑、拘役或五百元以下罰金。
意圖為自己或第三人不法之利益，而竊佔他人之不動產者，依前
項之規定處斷。
前二項之未遂犯罰之。
刑法第三百二十一條
犯竊盜罪而有左列情形之一者，處六月以上五年以下有期徒刑：
一  於夜間侵入住宅或有人居住之建築物、船艦，或隱匿其內而
    犯之者。
二  毀越門扇、牆垣或其他安全設備而犯之者。
三  攜帶兇器而犯之者。
四  結夥三人以上而犯之者。
五  乘火災、水災或其他災害之際而犯之者。
六  在車站或埠頭而犯之者。
前項之未遂罰之。


司法院資訊處製作；財團法人民間司法改革基金會備份。
